臺灣臺東地方法院刑事判決
110年度原交易字第72號
公  訴  人  臺灣臺東地方檢察署檢察官
被      告  李嘉誠


指定辯護人  本院公設辯護人丁經岳  
上列被告因公共危險案件，經檢察官提起公訴（110年度偵字第2
385號），被告就被訴事實為有罪之陳述且與檢察官達成合意，
經檢察官聲請改依協商程序而為判決，本院裁定改行協商程序，
並判決如下：
    主  文
李嘉誠吐氣所含酒精濃度達每公升零點二五毫克以上而駕駛動力
交通工具，累犯，處有期徒刑陸月，併科罰金新臺幣貳萬元，有
期徒刑如易科罰金，罰金如易服勞役，均以新臺幣壹仟元折算壹
日。
    事實及理由
一、本件犯罪事實及證據，均引用如附件檢察官起訴書之記載，
    並更正及補充如下：
(一)犯罪事實欄一部分：
　1.第6列之「13時49分許」，更正為「同日13時45分許」。
　2.末列之「測得」，補充為「於同日13時49分許測得」。
(二)證據並所犯法條欄一部分：
  1.第2列之「經漱口後檢測確認單」，更正為「取締酒駕程序
    證明(經漱口)」。　　
　2.第4列之「及照片2張」，應屬贅載，故予刪除。
(三)增列證據：
　1.車輛詳細資料報表1紙(見偵卷第39頁)。
　2.被告李嘉誠於本院民國110年11月23日準備程序及協商程序
    中所為之自白（本院卷第37、45頁）。
二、本件經檢察官與被告於審判外達成協商之合意且被告已認罪
    ，其等協商合意內容為：被告就起訴書所載犯罪事實，累犯
    ，願受有期徒刑6月之宣告，併科罰金新臺幣(下同)2萬元，
    有期徒刑如易科罰金，罰金如易服勞役，均以1,000元折算1
    日(本院卷第44頁)。
三、經查，上開協商合意並無刑事訴訟法第455條之4第1項所列
    情形之一，檢察官聲請改依協商程序而為判決，本院爰裁定
    改行協商程序，並不經言詞辯論，於協商合意範圍內為判決
    。
四、附記事項：
    被告有修正後起訴書所載之前案科刑及執行之情形，有臺灣
    高等法院被告前案紀錄表1份在卷可考（本院卷第51、52頁
    ）。其再犯本案之罪，係於前案受有期徒刑之執行完畢後，
    5年以內故意再犯本件有期徒刑以上之罪。依司法院大法官
    釋字第775號解釋意旨，衡酌被告本件係再犯同類案件，未
    因先前多次因同類型案件經判處罪刑及刑之執行而記取教訓
    ，堪認對於刑罰之反應力較弱。又本件雖不符合刑法第59條
    所定要件，但依刑法第47條第1項累犯規定加重其刑，仍不
    生行為人所受之刑罰超過其所應負擔罪責之罪刑不相當情形
    ，故乃依刑法第47條第1項規定論以累犯並加重刑責。
五、依刑事訴訟法第455條之2第1項第1款、第455條之4第2項、
    第455條之8、第454條第2項，刑法第185條之3第1項第1款、
    第47條第1項、第41條第1項前段、第42條第3項前段，刑法
    施行法第1條之1第1項，判決如主文。
六、協商判決除有刑事訴訟法第455條之4第1項第1款於程序終結
    前，被告撤銷協商合意或檢察官撤回協商聲請者；第2款被
    告協商之意思非出於自由意志者；第4款被告所犯之罪非第4
    55條之2第1項所定得以協商判決者；第6款被告有其他較重
    之裁判上一罪之犯罪事實者；第7款法院認應諭知免刑或免
    訴、不受理者情形之一，或違反同條第2項「法院應於協商
    合意範圍內為判決；法院為協商判決所科之刑，以宣告緩刑
    、2年以下有期徒刑、拘役或罰金為限」之規定者外，不得
    上訴。
七、如有前項得上訴之情形，得自判決送達之日起20日內，向本
    院提出上訴書狀，上訴於第二審法院。
八、本件經檢察官謝慧中提起公訴，檢察官林靖蓉到庭執行職務
    。
中　　華　　民　　國 　 110　　年　　11　 月　　26　　日
                  刑事第三庭法  官  陳昱維
以上正本證明與原本無異。
                            書記官  戴嘉宏
中　　華　　民　　國　　110 　年　　11　　月　　29　　日
附錄本案論罪科刑法條：
中華民國刑法第185條之3
駕駛動力交通工具而有下列情形之一者，處2年以下有期徒刑，
得併科20萬元以下罰金：
一、吐氣所含酒精濃度達每公升零點二五毫克或血液中酒精濃度
    達百分之零點零五以上。
二、有前款以外之其他情事足認服用酒類或其他相類之物，致不
    能安全駕駛。
三、服用毒品、麻醉藥品或其他相類之物，致不能安全駕駛。
因而致人於死者，處3年以上10年以下有期徒刑；致重傷者，處1
年以上7年以下有期徒刑。
曾犯本條或陸海空軍刑法第54條之罪，經有罪判決確定或經緩起
訴處分確定，於五年內再犯第1項之罪因而致人於死者，處無期
徒刑或5年以上有期徒刑；致重傷者，處3年以上10年以下有期徒
刑。
附件
臺灣臺東地方檢察署檢察官起訴書　　
                                     110年度偵字第2385號
　　被　　　告　李嘉誠　男　43歲（民國00年0月0日生）
　　　　　　　　　　　　住臺東縣○○市○○○路000巷00號
　　　　　　　　　　　　國民身分證統一編號：Z000000000號
上列被告因公共危險案件，已經偵查終結，認應提起公訴，茲將
犯罪事實及證據並所犯法條分敘如下：
　　　　犯罪事實
一、李嘉誠前於民國108年間因公共危險案件，經臺灣臺東地方
    法院以108年度原交易字第90號判決判處有期徒刑6月確定，
    於110年2月17日執行完畢。詎猶不知悔改，於110年7月23日
    10時許至11時許，在臺東縣卑南鄉初鹿某處工地飲用啤酒，
    仍基於不能安全駕駛之犯意，騎乘車牌號碼000-000號普通
    重型機車行駛於道路。嗣於13時49分許，行經臺東縣臺東市
    更生北路與更生北路593巷口，經警方攔檢並施以酒精濃度
    測試，測得其吐氣所含酒精濃度達每公升0.32毫克，始悉上
    情。
二、案經臺東縣警察局移送偵辦。
　　　  證據並所犯法條
一、上開犯罪事實，業據被告李嘉誠於警詢及偵查中坦承不諱，
    復有酒精測定紀錄表、經漱口後檢測確認單、呼氣酒精測試
    器檢定合格證書、臺東縣警察局舉發違反道路交通管理事件
    通知單各1紙及照片2張在卷可稽，核與被告自白相符，足證
    被告吐氣所含酒精濃度達每公升0.25毫克以上而駕駛動力交
    通工具，其犯嫌洵堪認定。
二、核被告所為，係犯刑法第185條之3第1項第1款之吐氣所含酒
    精濃度達每公升0.25毫克以上而駕駛動力交通工具罪嫌。被
    告曾受有期徒刑執行完畢，有刑案資料查註紀錄表附卷可佐
    ，其於5年內故意再犯本件有期徒刑以上之罪，為累犯，請
    依刑法第47條第1項規定及司法院大法官釋字第775號解釋意
    旨裁量是否加重其刑。
三、依刑事訴訟法第251條第1項提起公訴。
　　此　致
臺灣臺東地方法院
中　　華　　民　　國　 110　　年　　8 　　月　　11　　日
                               檢  察  官    謝慧中
本件證明與原本無異
中　　華　　民　　國　 110　　年　　8 　　月　　30　　日
                               書  記  官    廖承志